【裁判字號】    89,交易,114
【裁判日期】    890501
【裁判案由】    傷害等
【裁判全文】
臺灣高雄地方法院刑事判決                        八十九年度交易字第一一四號
    公  訴  人  臺灣高雄地方法院檢察署檢察官
    被      告  甲○○
右列被告因傷害等案件，經檢察官提起公訴（八十八年度偵字第二三三０二號），本
院判決如左：
    主  文
甲○○服用酒類，不能安全駕駛動力交通工具而駕駛，處有期徒刑捌月；又傷害人之
身體，處有期徒刑參月；應執行有期徒刑拾月。
    事  實
一、甲○○於民國八十八年九月十六日二十時至二十三時許，與友人文再來在高雄市
    ○○路路邊攤飲用威士比酒，飲至已不能安全駕駛之程度，先由其友人文再來駕
    駛車牌號碼ＵΖ─三七八九號自用小客車附載其至高雄市○○區○○路四三五號
    前，文再來即先行離去，甲○○因與乙○○間有感情方面之糾紛與誤會，即在該
    處等候乙○○欲與其理論，嗣見乙○○駕駛車牌ＹＢ─五五六二號自小客車返回
    ，乃驅車上前攔截，惟甲○○因酒後已達迷醉無法安全駕駛之程度，致無法控制
    其方向及煞車，於行駛約十公尺之距離後，撞及乙○○所駕之前揭自小客車前方
    保險桿及左方大燈處，甲○○下車後，竟另行起意，基於普通傷害之犯意，以手
    拉扯及搥打乙○○，致乙○○受有前胸挫傷併皮膚紅腫三十×二十公分，及左臂
    三處抓傷各十×一公分之傷害，經由乙○○報警處理，由警方對甲○○測試飲酒
    後吐氣所含之酒精濃度，發現其吐氣所含之酒精成份已達每公升二點零零毫克，
    而知上情。
二、案經乙○○提出告訴暨由高雄市警察局左營分局報請台灣高雄地方法院檢察署檢
    察官偵查起訴。
    理  由
一、訊據被告甲○○故坦承飲酒後有駕車及與乙○○拉扯之事實，惟矢口否認違反刑
    法第一百八十五條之三不能安全駕駛交通工具之規定，及打傷乙○○，辯稱︰當
    日請其友人載伊去富民路後，見告訴人乙○○回來，始改由其駕駛約十公尺之距
    離以攔截告訴人，且現場係路邊停車場並非馬路云云。經查，右揭被告酒後駕車
    及傷害之事實，業據告訴人乙○○指訴綦詳（見警卷第三頁反面，及本院八十九
    年三月二十三日訊問筆錄），並有酒精濃度測試紙、高雄市政府警察局高市警刑
    字（８７）第７６０６９５號舉發違反道路交通管理事件通知單、測繪道路交通
    事故現場草圖、診斷證明書各一紙，及照片四張在卷可證。按刑法第一百八十五
    條之三規定之立法目的係在藉抽象危險犯之構成要件，以嚇阻酒後駕車危害道路
    交通安全；又呼氣中酒精濃度（即血液中酒精濃度）達二點零零ｍｇ／Ｌ（０﹒
    ４０％；４００ｍｇ／ｄＬ），其行為表現狀態為︰呼吸中樞麻痺、漸進死亡，
    肇事率方面︰無法開車。本件被告於偵、審中均自承酒後喝醉，無法控制方向盤
    致擦撞告訴人所駕之車，故無論被告駕車行駛距離之遠近或是駕車之地點，係在
    路邊停車場內或係一般道路，均符合本罪之構成要件，是被告所辯無非飾詞，不
    足採信，其酒醉駕車及故意傷害之犯行，均堪以認定。
二、核被告甲○○所為，係犯刑法第一百八十五條之三公共危險罪及第二百七十七條
    第一項普通傷害罪。被告所犯上開二罪間，犯意各別，行為互殊，所犯構成要件
    不同，應分論併罰。爰審酌被告七十五年間犯有侵占罪，此有台灣高等法院被告
    全國前案紀錄表一紙可憑，犯罪動機、目的、手段、對被害人之傷害與影響，及
    犯後猶言飾詞巧辯，復未賠償告訴人之損害等一切情狀，量處如主文所示之刑，
    並定其應執行之刑，資以懲儆。
據上論斷，應依刑事訴訟法第二百九十九條第一項前段，刑法第一百八十五條之三、
第二百七十七條第一項、第五十一條第五款，罰金罰鍰提高標準條例第一條前段，判
決如主文。
中        華        民        國    八十九    年     五     月    一    日
                                台灣高雄地方法院刑事第四庭
                                    審判長  法  官    王   俊   隆
                                            法  官    劉   定   安
                                            法  官    程   克   琳
右正本證明與原本無異。
如不服本判決，應於判決送達後十日內，向本院提出上訴狀。
                                            書記官    王   麒   雄
中    華    民    國      八十九      年      五      月      一      日
附錄本案論罪科刑法條全文
刑法第一百八十五條之三︰
服用毒品、麻醉藥品、酒類或其他相類之物，不能安全駕駛動力交通工具而駕駛者，
處一年以下有期徒刑、役拘或三萬元以下罰金。
刑法第二百七十七條︰
傷害人之身體或健康者，處三年以下有期徒刑、拘役或一千元以下罰金。
犯前項之罪因而致人於死者，處無期徒刑或七年以上有期徒刑，致重傷者，處三年以
上十年以下有期徒刑。
得上訴


司法院資訊處製作；財團法人民間司法改革基金會備份。
